【裁判字號】    99,建,352
【裁判日期】    991109
【裁判案由】    給付工程款
【裁判全文】
臺灣臺北地方法院民事裁定               99年度建字第352號
原      告  尚昀企業有限公司
法定代理人  己○○
原      告  力泰人力派遣有限公司
法定代理人  甲○○
原      告  海詠工程有限公司
法定代理人  乙○○
原      告  群源工程有限公司
法定代理人  夏嘉妏
前列四人共同
訴訟代理人  庚○○
被      告  臺北市政府環境保護局
法定代理人  戊○○
被      告  銘興營造股份有限公司
法定代理人  丙○○
被      告  三木營造有限公司
法定代理人  丁○○
訴訟代理人  陳昶宏律師
被      告  北和工程有限公司
法定代理人  辛○○
上列當事人間給付工程款事件，本院裁定如下：
    主  文
本件移送臺灣士林地方法院。
    理  由
一、按「訴訟之全部或一部，法院認為無管轄權者，依原告聲請
    或依職權以裁定移送於其管轄法院」、「共同訴訟之被告數
    人，其住所不在一法院管轄區域內者，各該住所地之法院俱
    有管轄權。但依第四條至前條規定有共同管轄法院者，由該
    法院管轄」、「因契約涉訟者，如經當事人定有債務履行地
    ，得由該履行地之法院管轄」，民事訴訟法第28條第1項、
    第20條及第12條分別定有明文。
二、查，本件原告起訴主張以其等之債權代位被告北和工程有限
    公司（下稱北和公司）、三木營造有限公司（下稱三木公司
    ）、銘興營造有限公司（下稱銘興公司）向被告三木公司、
    銘興公司、台北市政府環境保護局（下稱北市環保局）請求
    給付所積欠之工程款，並向被告北和公司請求給付積欠其等
    之工程款，惟按，債權人代位債務人起訴，求為財產上之給
    付，因其代位行使之權利，原為債務人之權利，非自己之權
    利，其行使債權所得之利益自應歸屬於債務人。縱債權人有
    代位受領該第三債務人（即債務人之債務人）清償（給付）
    之權限，但係指應向債務人給付而由債權人代位受領而言（
    最高法院94年台上字第1193號民事裁判參照）。是原告等提
    起本件訴訟僅係代位行使被告北和公司等之權利，並非行使
    自己之權利；又依原告所述被告銘興公司、三木公司、北和
    公司係分別向被告三木公司、銘興公司、北市環保局承攬「
    山豬窟垃圾衛生掩埋場復育計畫第一標工程」，工作地點為
    「台北市○○區○○路37號」，足徵被告等業已約定以「台
    北市○○區○○路37號」為債務履行地，揆諸前揭說明，本
    件自應由因契約涉訟之特別審判籍管轄法院即臺灣士林地院
    管轄。茲依職權將本件移送於該管轄法院。
三、爰依首開法條，依職權裁定如主文。
中    華    民    國    99    年    11    月    9    日
                  工程法庭    法  官  洪純莉
以上正本係照原本作成。
如對本裁定抗告須於裁定送達後10日內向本院提出抗告狀，並繳
納抗告費新臺幣1000元。
中    華    民    國    99    年    11    月    9    日
                              書記官  邱美嫆

司法院資訊處製作；財團法人民間司法改革基金會備份。
